【裁判字號】    97,消債更,88
【裁判日期】    971031
【裁判案由】    聲請更生程序
【裁判全文】
臺灣苗栗地方法院民事裁定            97年度消債更字第88號
聲請人  即
債  務  人  甲○○
上列當事人因消費者債務清理事件聲請更生，本院裁定如下：
    主  文
聲請人即債務人甲○○自中華民國九十七年十月三十一日下午五
時起開始更生程序。
命司法事務官進行本件更生程序。
    理  由
一、按債務人不能清償債務或有不能清償之虞，且無擔保或無優
    先權之債務總額未逾新臺幣（下同）1,200 萬元者，於法院
    裁定開始清算程序或宣告破產前，得向法院聲請更生，消費
    者債務清理條例第3 條、第42條第1 項定有明文。債務人與
    金融機構協商成立者，不得聲請更生或清算。但因不可歸責
    於己之事由，致履行顯有重大困難者，不在此限。前項規定
    ，於消費者債務清理條例施行前，債務人依金融主管機關協
    調成立之中華民國銀行公會會員，辦理消費金融案件無擔保
    債務協商機制與金融機構成立之協商準用之，同條例第 151
    條第5 、6 項亦有明定。又法院裁定開始更生或清算程序後
    ，得命司法事務官進行更生或清算程序，同條例第16條第1
    項前段亦有明文。
二、本件聲請人聲請更生及保全處分之意旨略以：其前任職於幸
    福人壽保險公司，於民國94年間因擔任信貸保證人而遭農會
    扣薪，致原公司有人事壓力衝擊而離職，聲請人頓失收入來
    源，為支應日常生活開銷而使用消費性金融商品，並以繳納
    最低應繳金額之方式還款，債務即迅速累積，致不能清償其
    債務約1,461,692 元，嗣於96年2 月間曾依照中華民國銀行
    公會會員辦理消費金融案件無擔保債務協商機制與金融機構
    成立協商，並約定自96年2 月起分80期、利率0 ％，每月償
    還新臺幣（以下同）13,859元。惟聲請人薪資原為每月25,
    000 元，後因公司業務調整要求聲請人留職停薪，是於96年
    5 至7 月間每月平均收入下降至17,074元，薪資相差7,926
    元，繳納協商款項後即難以維持最低基本生活，雖經聲請人
    向親友周轉繳納款項，然親友無力長期資助，致聲請人自96
    年8 月起無法依約繳納而毀諾，且聲請人復職後薪資每月平
    均為20,500元，聲請人支出生活開銷16,300元後，僅餘3,
    700 元，顯無力繳納協商款項，有不可歸責於己之事由致履
    行原協商方案顯有重大困難，爰依法聲請更生等語。
三、經查：聲請人所主張之上開事實，業據提出財產及收入狀況
    說明書、債權人清冊、協商協議書暨無擔保還款計劃、財團
    法人聯合徵信中心之債權人清冊、全戶戶籍謄本、財產歸屬
    清單、所得清單、郵政存摺影本、房屋租賃契約、借款返還
    切結書、在職證明書暨薪資證明、臺灣新竹法院執行命令等
    件為證，經核屬實，確實有聲請人所陳上開不可歸責於聲請
    人之事由而毀諾。此外，本件又查無聲請人有消費者債務清
    理條例第6 條第3 項、第8 條或第46條各款所定駁回更生聲
    請之事由存在，則債務人聲請更生，應屬有據，並依首開規
    定，命司法事務官進行本件更生程序，爰裁定如主文。又本
    件更生聲請業經准許，無擔保權及優先權之債權人即不得開
    始或繼續訴訟或強制執行程序，聲請人聲請保全處分，即無
    必要，併予敘明。
中    華    民    國    97    年    10    月    31    日
                  民事庭法  官  張珈禎
以上正本係照原本作成。
本件不得抗告。
本裁定已於97年10月31日下午5 時公告。
中    華    民    國    97    年    10    月    31    日
                        書記官  古紹霖


司法院資訊處製作；財團法人民間司法改革基金會備份。
